# 关于商誉的计算问题，请大家讨论？

提问人：liuqiangily 时间：2010-12-28 14:31:19
现有这么一个关于商誉计算的案例，本人和同事的理解有偏差，请大家指教： A公司收购B公司持有C公司的60%股权，股权交易完成后，c公司成为A公司的控股子公司。 A公司在收购股权时，作价依据是对C公司的净资产的评估值。评估采用两种方法成本法和收益法。账面价值为 40 万元，成本法的价值为 50 万元，收益法的价值为 70 万元。最终作价采用收益法的评估值 70 万元。收益法的估值无分摊报告。 商誉是确认 30 万元（ 70 万元-40万元）还是 20 万元（ 70 万元-50万元）？ 我的观点是：商誉为 30 万元。 我同事的观点是：商誉为 20 万元，合并报表时按照成本法调整子公司的报表，即调增净资产 10 万元。

回答人：chenyiwei
如果没有特殊因素，应当采用你同事的观点，商誉为 20 万。

回答人：chenyiwei
回复 藤椅 hereandtoday 的帖子就我个人对评估的了解（请咨询评估业务版面的各位资深专家获取这方面的更专业答复），成本法的评估基础是被投资企业帐面上已有的资产，也就是是以单项资产、负债的评估值加和作为整体评估值，因此评估结果可以代表单项可辨认资产、负债的公允价值，但不含商誉因素；而收益法评估的是企业整体净资产价值，评估结果是包含商誉因素的。

回答人：chenyiwei
回复 地板 hereandtoday 的帖子“资产组”和“业务”两个概念是存在一定联系的（尽管不是完全等同），资产组一般不使用“公允价值”的提法，而是为了减值测试的目的使用“可收回金额”概念，而可收回金额是公允价值和使用价值“两者孰高”的概念。所以我不是很清楚你所说的“资产组公允价值”具体是代表什么。如果是表示资产组的使用价值（未来经营活动现金流量折现），并且高于单项可辨认资产按市场法或者成本法评估的价值的，则表明其中很可能存在商誉因素。